最　高　行　政　法　院　裁　定
　　　　　　　　　　　　　　　　　　 94年度裁字第02404號
抗　告　人　甲○○
上列抗告人因與相對人臺灣基隆地方法院檢察署間刑事事件，對
於中華民國93年11月25日臺北高等行政法院93年度訴字第2651號
裁定提起抗告。本院裁定如下︰
    主  文
抗告駁回。
抗告訴訟費用由抗告人負擔。
    理  由
一、原裁定略以：各地方法院檢察署於收受人民告發狀後，是否
    分為「偵」案或「他」案，係依各檢察署分案規則辦理，此
    為廣義之司法行政事務；其處理程序，依該檢察署之分案規
    則為據。是以，關於案件經檢察官簽結及是否再將該告訴案
    重新偵查、起訴等程序，均屬刑事訴訟法規定偵查之範疇，
    而未涉及行政處分，自不屬行政法院之權限。從而，抗告人
    起訴請求判決撤銷臺灣基隆地方法院檢察署清敬92他339字
    第2038違法簽結案，並將本件告訴案重新偵查、移送法院公
    平公正公開判決，因非屬行政法院權限事件，故依行政訴訟
    法第107條第1項第1款規定，予以駁回等語。
二、本件抗告意旨略謂：地檢署屬行政院法務部管轄的行政機關
    ，而檢察官用簽結不起訴公然吃案，原裁定豈能以無審判權
    而肯定檢察署之作為等語。
三、本院按：「公法上之爭議，除法律別有規定外，得依本法提
    起行政訴訟。」「訴訟事件不屬行政法院之權限者，行政法
    院應以裁定駁回之。」分別為行政訴訟法第2條及第107條第
    1項第1款所明定。又依刑事訴訟法第228條第1項規定，檢察
    官因告訴、告發、自首或其他情事知有犯罪嫌疑者，固應開
    始偵查。惟各地方法院檢察署收受人民告發狀後，是否分為
    「偵」案或「他」案，係依各檢察署分案規則辦理；至於案
    件經檢察官簽結及是否再將該告發案重新偵查等，則均屬刑
    事訴訟法所規定之偵查範疇，並非屬行政法院權限事件甚明
    。並各地方法院檢察署檢察官是依據刑事訴訟法規定為偵查
    權之行使，並不因各地方法院檢察署是隸屬行政院法務部，
    而影響檢察官所為行為之屬性。本件抗告人於原審起訴係就
    相對人臺灣基隆地方法院檢察署清敬92他339字第2038簽結
    案，求為撤銷，並請求將該案重新偵查、移送法院公平公正
    公開判決，故原裁定以抗告人所請求者是屬刑事偵查範疇，
    非行政法院權限事件，予以裁定駁回，依上開所述，核無不
    合。抗告意旨以地檢署屬行政院法務部管轄之行政機關云云
    ，指摘原裁定違法，難謂有理由，應予駁回。
四、依行政訴訟法第104條、民事訴訟法第95條、第78條，裁定
    如主文。
中　　華　　民　　國　　94　　年　　11　　月　　10　　日
                  第五庭審判長法  官　高　啟　燦
                              法  官  蔡　進　田
                              法  官　黃　璽　君
                              法  官　廖　宏　明
                              法  官　楊　惠　欽
以  上  正  本  證  明  與  原  本  無  異
中　　華　　民　　國　　94　　年　　11　　月　　11 　 日
　　　　　　　　　　　　　　　書記官　張　雅　琴
